臺灣板橋地方法院刑事判決　　　　　　　　　　　　　九十年度易字第三八二七號
　　公　訴　人　臺灣板橋地方法院檢察署檢察官
　　被　　　告　甲○○
右列被告因竊盜等案件，經檢察官提起公訴（九十年度偵字第一四七五六號、第一七
八九六號），本院判決如左：
    主  文
甲○○收受贓物，處拘役肆拾日，如易科罰金以參佰元折算壹日。
    事  實
一、丁○○（俟到案另結）基於意圖為自己不法所有之概括犯意，連續於附表編號一
    、二所示之時間、地點，竊得丙○○之車牌號碼ＭＯＰ─六五七號機車、乙○○
    之皮包、現金、鑰匙、其妻王月伶之身分證等財物得手。甲○○（有賭博、偽造
    文書及竊盜前科，未構成累犯）明知ＭＯＰ─六五七號機車係丁○○所竊取之贓
    物，竟仍基於收受贓物之犯意，於九十年九月五日十八時許（起訴書載為十六時
    許），向丁○○借用上開機車，經丁○○交付鑰匙一串，並告知機車停放樓下，
    車牌以黑色橡皮筋圈著之機車即是，甲○○隨即至台北縣三峽鎮○○路一六二號
    樓下，以該鑰匙發動機車正欲騎乘時為警查獲。
二、案經台北縣警察局三峽分局報請台灣板橋地方法院檢察署檢察官偵查起訴。
    理  由
一、訊據被告甲○○坦承向丁○○借用機車之事實，惟矢口否認有何犯行，辯稱：不
    知機車是丁○○偷的，不知該機車是贓車，且其尚未騎乘該機車，亦尚未發動云
    云。惟查：（一）車牌號碼ＭＯＰ─六五七號機車係丙○○所有，於九十年八月
    三十日凌晨三時許，在台北縣鶯歌鎮○○路五三號前失竊之事實，業據被害人丙○○於警訊中指證綦詳，並有台北縣警察局贓物認領保管單、台北縣警察局車輛
    失竊證明單、車輛竊盜、車牌失竊資料個別查詢報表ˍ查詢車輛認可資料各一件
    附卷可稽，是該機車顯係贓車無訛。（二）被告甲○○於警訊中供稱：「ＭＯＰ
    ─六五七號機車是丁○○所竊取，九十年八月三十日凌晨三時許，我與丁○○因
    原騎乘之機車壞掉，丁○○建議要竊取機車作為代步工具，我說不要竊取坐計程
    車回家，丁○○後來就騎竊取而來之ＭＯＰ─六五七號重機車載我回到三峽，我
    知道他是自備鑰匙竊取機車」「（你今天騎乘贓車ＭＯＰ─六五七號重機車所用
    之鑰匙是何人拿給你的）我所用之鑰匙是丁○○拿給我，說機車停在樓下，車牌
    有用黑色橡皮筋圈著那部就是」。其在本院審理中亦供稱：「（ＭＯＰ－６５７
    的車子是誰偷的？）是丁○○偷的。有一天，丁○○騎他哥哥的機車載我到鶯歌
    去找朋友，但沒有找到人，晚上二點多在鶯歌機車沒有油了，我說要坐計程車回
    去，丁○○說要去偷一部車，我說不要，我就先走了，半小時後丁○○就騎一部
    車來載我回家。九十年九月五日下午我到丁○○住處跟他借車，他拿了一串鑰匙
    給我，他說車子停在樓下，車牌用黑色橡皮筋圈著的就是。」各等語。足見被告
    甲○○知悉該機車係丁○○所竊取之贓車應可認定。且被告於偵查中亦供承：「
    我是剛發動該機車，準備要騎就為警臨檢查獲」，則被告甲○○確有收受贓物之
    行為亦可認定。被告翻異前供空言否認犯行，顯係卸責之詞，非可採信。本件事
    證明確，被告甲○○之犯行洵堪認定。
二、核被告甲○○所為，係犯刑法第三百四十九條第一項之收受贓物罪。爰審酌被告
    有賭博、偽造文書及竊盜等前科、犯罪之動機、目的、手段、所生之危害及犯罪
    後否認犯行之態度等一切情狀，量處如主文所示之刑，並諭知易科罰金之折算標
    準。
三、被告丁○○俟到案另行審結。
據上論斷，應依刑事訴訟法第二百九十九條第一項前段、刑法第三百四十九條第一項
、第四十一條第一項前段、罰金罰鍰提高標準條例第一條、第二條，判決如主文。
本案經檢察官賴惠慈到庭執行職務
中    華    民    國      九十一      年      四      月      九      日
                                      臺灣板橋地方法院刑事第一庭
                                          法  官  毛崑山
右正本證明與原本無異。
如不服本判決，應於判決送達後十日內，向本院提出上訴狀。
                                          書記官  楊灥
中    華    民    國      九十一      年      四      月    十二      日
附表：
┌───┬───────┬────────┬──────────────┐
│編號  │犯罪時間      │犯罪地點        │犯罪態樣                    │
├───┼───────┼────────┼──────────────┤
│一    │九十年八月三十│台北縣鶯歌鎮鶯桃│丁○○以自備鑰匙，竊取丙○○│
│      │日凌晨三時許  │路五三號前      │所有車牌號碼ＭＯＰ─六五七號│
│      │              │                │機車一部（起訴書誤載為車牌號│
│      │              │                │碼ＭＣＰ─六五七號）        │
├───┼───────┼────────┼──────────────┤
│二    │九十年十月二十│台北縣三峽鎮復興│丁○○樊爬屋頂第四台天線而下│
│      │日凌晨四時十五│路四五九巷二弄四│，自陽台侵入乙○○所有上開住│
│      │分許          │號四樓（起訴書誤│處，竊取黑色皮包一個、新台幣│
│      │              │載為三樓）      │現金四千元、張妻王月伶身分證│
│      │              │                │一張、鑰匙四把，得手後經王月│
│      │              │                │伶、乙○○夫妻發覺，而當場查│
│      │              │                │獲（侵入住宅未據告訴）。    │
└───┴───────┴────────┴──────────────┘
附錄本案所犯法條全文
中華民國刑法第三百二十一條
(加重竊盜罪)
犯竊盜罪而有左列情形之一者，處六月以上五年以下有期徒刑：
一  於夜間侵入住宅或有人居住之建築物、船艦，或隱匿其內而犯之者。
二  毀越門扇、牆垣或其他安全設備而犯之者。
三  攜帶兇器而犯之者。
四  結夥三人以上而犯之者。
五  乘火災、水災或其他災害之際而犯之者。
六  在車站或埠頭而犯之者。
前項之未遂罰之。
中華民國刑法第三百四十九條
收受贓物者，處三年以下有期徒刑、拘役或五百元以下罰金。
搬運、寄藏、故買贓物或為擔保者，處五年以下有期徒刑、拘役或科或併
科一千元以下罰金。
因贓物變得之財物，以贓物論。
